【裁判字號】    99,訴,1576
【裁判日期】    991029
【裁判案由】    毒品危害防制條例
【裁判全文】
臺灣臺北地方法院刑事判決              99年度訴字第1576號
公  訴  人  臺灣臺北地方法院檢察署檢察官
被      告  甲○○
上列被告因違反毒品危害防制條例案件，經檢察官提起公訴（99
年度毒偵字第3306號），被告於準備程序期日就被訴事實均為有
罪之陳述，本院合議庭裁定由受命法官獨任進行簡式審判程序，
本院判決如下：
    主    文
甲○○施用第一級毒品，處有期徒刑捌月。
    事    實
一、甲○○於民國96年間因施用毒品案件，經臺灣板橋地方法院
    以96年度毒聲字第1804號裁定送勒戒處所觀察、勒戒後，認
    有繼續施用毒品之傾向，再經臺灣板橋地方法院以98年度毒
    聲字第8號裁定送強制戒治，於98年10月29日經強制戒治期
    滿，由臺灣板橋地方法院檢察署檢察官於98年11月10日以98
    年度戒毒偵字第774號不起訴處分確定。詎其仍不知悛悔，
    復基於施用第一級毒品海洛因及第二級毒品甲基安非他命之
    犯意，於99年7月1日上午8時許，在臺北市○○區○○街107
    號3樓之8租屋處，以將第一級毒品海洛因、第二級毒品甲基
    安非他命放在錫箔紙上混合後，在下點火燒烤產生氣體之方
    式，同時施用第一級毒品海洛因、第二級毒品甲基安非他命
    。嗣因甲○○為列管毒品調驗人口，經警通知其於99年7月1
    日到警局，並徵得自願同意接受警方採集其尿液送鑑驗結果
    ，呈嗎啡、甲基安非他命、安非他命類陽性反應，始悉上情
    。
二、案經臺北市政府警察局中山分局報請臺灣臺北地方法院檢察
    署檢察官偵查起訴。
    理    由
一、本件被告甲○○所犯係死刑、無期徒刑、最輕本刑為三年以
    上有期徒刑以外之罪，其於準備程序中就被訴事實為有罪之
    陳述，經法官告知簡式審判程序之旨，並聽取公訴人及被告
    之意見後，本院合議庭業已於99年10月22日依刑事訴訟法第
    273條之1第1項之規定，裁定由受命法官獨任進行簡式審判
    程序，合先敘明。
二、前揭事實，業據被告於警詢、偵訊及本院審理中供承不諱（
    見偵卷第4至7頁、第33至34頁、本院卷第24頁反面）。而其
    經警採集其尿液，經送臺灣尖端先進生技醫藥股份有限公司
    以EIA酵素免疫分析法初步檢驗，再以GC/MS氣相層析質譜儀
    法確認檢驗結果，確均呈鴉片類（嗎啡）、安非他命、甲基
    安非他命陽性反應乙節，亦有該公司出具之濫用藥物檢驗報
    告及臺北市政府警察局中山分局尿液採樣書（尿液檢體編號
    ：WＺ00000000000）各1紙附卷可稽（見偵卷第10頁、第12頁
    ）。綜上，被告之自白核與事實相符，應堪採信。本案事證
    已臻明確，被告犯行洵堪認定，應依法論科。
三、論罪科刑部分：
（一）核被告所為，係犯毒品危害防制條例第10條第1項施用第
      一級毒品罪、第10條第2項施用第二級毒品罪。其施用前
      持有第一級毒品海洛因及第二級毒品甲基安非他命之低度
      行為，分別為施用之高度行為吸收，均不另論罪。其一施
      用行為同時觸犯施用第一級毒品與施用第二級毒品二罪名
      ，為想像競合犯，應從一重之施用第一級毒品罪處斷。
（二）按甲基安非他命或海洛因大多分開使用，惟於下列情況會
      有混用：1.有些海洛因使用者喜好加入甲基安非他命以增
      加其舒暢感覺；2.原先使用甲基安非他命者開始嘗試施用
      海洛因時；3.有些海洛因成癮者偶而會施用安非他命來消
      除海洛因戒斷時出現之不舒服症狀；4.有些海洛因販毒者
      加入甲基安非他命以增加其重量。這兩種藥物同時施用，
      不會引起排斥，甚至在欣快感方面有被加強的可能。不同
      吸毒族群及不同毒品種類，有不同施用方式，包括以燒烤
      、注射及加入香煙中吸食等方式，施用後在人體有不同的
      吸收、分布、代謝及排泄之比率及時程，若將海洛因與甲
      基安非他命混合置於玻璃球中以燒烤方式吸食，於施用者
      之尿液中應可驗出嗎啡、甲基安非他命之陽性反應，對施
      用者可能產生降解之功能（參行政院國軍退除役官兵輔導
      委員會，臺北榮民總醫院於93年5月11日以北總內字第093
      0023372號函、行政院衛生署管制藥品管理局93年9月6日
      管檢字第0930008112號函、93年8月17日管檢字第0930007
      733號函），準此，毒品施用者本有同時施用甲基安非他
      命及海洛因之可能。查本件被告自警詢起即供承其同時施
      用海洛因及甲基安非他命，佐以前開函示意旨，尚不足以
      排除被告同時施用海洛因與甲基安非他命之可能，且本件
      既無施用器具、錫箔紙等扣案可資檢驗，復無積極證據足
      認被告確係分別施用甲基安非他命、海洛因之行為，依罪
      疑唯輕之原則，應認被告係同時施用第一級毒品海洛因及
      第二級毒品安非他命，併此敘明。
（三）爰審酌被告於受觀察、勒戒後，猶另萌施用毒品之犯意，
      再犯施用毒品，顯見其戒除毒癮之意志薄弱，且未衷心悛
      悔，本應重懲，惟念及其施用毒品僅戕害其自己身心，並
      無加害他人，且其犯後坦承犯行，態度尚稱良好，併參酌
      其犯罪動機、目的、手段、領有輕度殘障手冊等一切情狀
      ，量處如主文所示之刑，以資懲儆。
四、據上論斷，應依刑事訴訟法第273條之1第1項、第284條之1
    、第299條第1項前段，毒品危害防制條例第10條第1項、第2
    項，刑法第11 條前段、第55條，判決如主文。
本案經檢察官盧慧珊到庭執行職務
中    華    民    國    99    年    10    月    29    日
                  刑事第十一庭  法  官  顧正德
上正本證明與原本無異。
如不服本判決應於收受送達後10日內向本院提出上訴書狀，並應
敘述具體理由；其未敘述上訴理由者，應於上訴期間屆滿後20日
內向本院補提理由書（均須按他造當事人之人數附繕本）「切勿
逕送上級法院」。
                                書記官  郭錦賢
中    華    民    國    99    年    10    月    29    日
毒品危害防制條例第10條
施用第一級毒品者，處 6 月以上 5 年以下有期徒刑。
施用第二級毒品者，處 3 年以下有期徒刑。

司法院資訊處製作；財團法人民間司法改革基金會備份。
